臺灣臺東地方法院刑事判決　　　　　　　 96年度易字第144號
公　訴　人　臺灣臺東地方法院檢察署檢察官
被　　　告　甲○○
上列被告因加重竊盜等案件，經檢察官提起公訴（九十六年度偵
字第三七三號），本院判決如下：
    主    文
甲○○於夜間侵入住宅竊盜，處有期徒刑捌月，減為有期徒刑肆
月，如易科罰金，以新臺幣壹仟元折算壹日；又意圖為自己不法
之所有，以不正方法由自動付款設備取得他人之物，處有期徒刑
肆月，減為有期徒刑貳月，如易科罰金，以新臺幣壹仟元折算壹
日。應執行有期徒刑伍月又拾伍日，如易科罰金，以新臺幣壹仟
元折算壹日。
    犯罪事實
一、甲○○意圖為自己不法之所有，於民國九十六年一月十三日
    凌晨一時許，夜間侵入乙○○位在臺東縣臺東市○○路○段
    五九九巷一三弄二四號住宅，徒手竊取置於客廳置物架上乙○○所有皮包內之郵局提款卡得逞。嗣甲○○復意圖為自己
    不法之所有，持上開提款卡，以輸入書寫於提款卡小紙條上
    密碼之不正方法，使提款機之識別系統對真正持卡人之識別
    陷於錯誤，接續於九十六年一月十三日凌晨四時十三分，在
    位於臺東縣臺東市○○路○段四七二號「全家便利商店」內
    之台新銀行提款機，提領新台幣（下同）一萬元；繼之於同
    日清晨六時四十三分及四十四分，在臺東縣臺東市○○路一
    六三號「全家便利商店」內之台新銀行提款機，先後提領一
    萬元及二萬元。甲○○提領完上開金錢後，即將該提款卡丟
    棄於臺東縣臺東市豐源大橋橋下，得款花用一空。
二、案經臺東縣警察局臺東分局報告臺灣臺東地方法院檢察署檢
    察官偵查起訴。
    理    由
一、訊據被告甲○○對於上揭犯罪事實，雖矢口否認有何加重竊
    盜或非法由自動付款設備取財犯行，辯稱：當天提款卡是被
    害人乙○○的先生丁○○交給伊，否則伊怎麼會知道密碼，
    伊是因為有急用，所以跟丁○○借錢，伊沒有偷提款卡，伊
    拿到提款卡之後就去領錢，因為提款卡是丁○○交給伊的，
    當然也沒有以不正方法由自動付款設備取得他人財物云云。
    惟查：
  (一)上開事實業據被告於警詢及本院九十六年五月二十一日準備
    程序中供承：於九十六年一月十三日凌晨，因聽聞被害人乙○○之夫丁○○酒醉返家，遂至其位在臺東市○○路○段五
    九九巷一三弄二四號住宅，見該房門未上鎖，便直接進入，
    丁○○當時酒醉不醒在客廳電腦桌睡覺，復見客廳置物架上
    有皮包，就打開皮包拿走局號：0000000，帳號：0
    000000號，乙○○所有之郵局提款卡，該提款卡上有
    一張小字條上有寫著密碼，嗣於同日清晨四時十三分，在位
    於臺東縣臺東市○○路○段四七二號「全家便利商店」內之
    台新銀行提款機，提領現金一萬元；另於同日清晨六時四十
    三分及四十四分，在臺東縣臺東市○○路一六三號「全家便
    利商店」內之台新銀行提款機，先後提領一萬元及二萬元，
    並將提款卡丟棄在臺東市豐源大橋橋下等語不諱（見警卷第
    一至三頁）。核與證人即被害人乙○○分別於警詢及本院審
    理中證述：其於九十六年一月十三日上午十一時許駕車外出
    ，發現皮包內之郵局提款卡遭竊，遭竊地點應該是在其位在
    上址之住處，其於九十六年一月十二日下午六時許下班後，
    就將皮包放在住處客廳置物架上；其發現提款卡失竊後，就
    到臺東市○○路郵局去整理存款簿，發現遭人盜領三筆，郵
    局人員告知是台新銀行的提款機所領出的，經與台新銀行聯
    繫，台新銀行人員告知第一筆是於九十六年一月十三日清晨
    四時十三分，在位於臺東縣臺東市○○路○段四七二號「全
    家便利商店」內之台新銀行提款機領出，第二、三筆分別於
    同日清晨六時四十三分及四十四分，在臺東縣臺東市○○路
    一六三號「全家便利商店」內之台新銀行提款機所提領，家
    中門鎖、窗戶或安全設施並未遭破壞；警方所提供上揭全家
    便利商店之錄影監視系統翻拍照片中之人為被告甲○○等語
    相符（見警卷第四至八頁）。
  (二)被告於本院九十六年六月二十五日審理時，雖翻異前詞，辯
    稱：其因急用，需要還人家錢，所以向被害人之夫丁○○借
    四萬元，其與丁○○一起從事縣政府文化局社區營造的工程
    ，當時尚有半年之薪資未領取，丁○○認伊可以還錢，因此
    同意借錢，但丁○○身上並沒有那麼多現金，就拿乙○○的
    提款卡給伊並告知提款卡密碼；其分三次提領款項，是因為
    要分開給不同的三個人，其至丁○○上開住處時，門沒有關
    ，進去時丁○○的確趴著在睡覺，當時丁○○的確是有喝酒
    ，其不曉得有無喝醉；當時剛領完錢時卡片並沒有丟掉，是
    因為後來乙○○報警，所以其在九十六年一月二十二日作完
    警詢筆錄後才將卡片丟在垃圾桶云云。然互核被告於本院九
    十六年十月十七日審理時所為陳述，其並非是在案發當天，
    而是在案發二、三天前即已遭人催索欠款甚急，則被告既自
    承與丁○○熟識，且一起從事縣政府文化局社區營造工程，
    被告亦知悉丁○○之電話及住處，其何以不立即向丁○○開
    口借錢，反而遲至案發當天，方始趁丁○○酒醉之際，於通
    常一般人均已入睡之凌晨時分，未事先以電話確認丁○○是
    否已經休息及其是否有資力貸與金錢，即逕自前往丁○○上
    揭住處商借款項，被告上開所辯已與常情有違。況被告亦供
    承，其在案發前一天（十二日）晚上八、九時許，猶與丁○○一起喝酒，茍當時其確已遭人催討欠款，且情勢急迫，其
    大可利用該一起喝酒之機會當面私下向丁○○商借，何以竟
    捨此不為，反卻大費周章地於翌日凌晨親赴丁○○住處，則
    被告是否確因遭人催討債務甚急，而不得不於通常一般人均
    已入睡之時間至丁○○住處借錢，殊值懷疑。又被告於警詢
    時供稱其不知向其催討債務之人的姓名，只知道該人的名字
    中有一個「意」字（見警卷第三頁），然於本院九十六年六
    月二十五日審理時，則改稱其先後提領之三筆款項是要分別
    償還不同的三個人（見本院卷第二十八頁），嗣於本院九十
    六年十月十七日審理時，復改稱其是向「阿祥」借錢的，且
    其只有欠這個「阿祥」的錢（見本院卷第五十一、六十八頁
    ），則被告對於究係積欠何人款項，以及向其催討欠款之人
    究係一人或三人等節，所述前後不一，已難採信。再查，依
    據卷附被害人乙○○郵政存簿儲金簿所示，被告第一次提款
    之時間是在九十六年一月十三日凌晨四時十三分，地點在臺
    東市○○路○段四七二號「全家便利商店」，提領之金額為
    一萬元；第二次及第三次提領之時間先後為同日清晨六時四
    十三分及四十四分，地點均在臺東市○○路一六三號「全家
    便利商店」，提領金額分別為一萬元及二萬元（見警卷第九
    頁），足徵被告並非一次提領其所聲稱向丁○○借取之四萬
    元，而是分作三次，先後提領，其中第二次提領之時間距第
    一次提領之時間，竟逾兩小時三十分，且是在不同的地點提
    領；另稽諸卷附全家便利商店監視錄影帶翻拍照片所示，被
    告第一次提領時與第二、三次提領時，雖均穿著長袖T恤，
    但顯非同一件衣物，足見被告於提領第一筆款項後至提領第
    二筆款項間，確曾返回住處換穿衣物；又倘依被告所述，其
    既已向丁○○借得四萬元，已足以全額清償積欠他人之欠款
    ，且丁○○亦同意俟被告有錢時再慢慢償還云云，其何以不
    一次提領足額之四萬元，並一次清償完畢，反而是先後在不
    同之時間、地點，分作三筆提領。綜上各節，被告於本院九
    十六年六月二十五日審理時翻供辯稱其係因遭債權人催討欠
    款甚急，故向丁○○商借款項，經丁○○交付乙○○之郵局
    提款卡並告知密碼云云，容與經驗法則有違，要屬飾卸之詞
    ，不足採信。
  (三)至於證人丁○○於本院九十六年十月十七日審理時，雖到庭
    具結證稱：案發隔天早上其妻打電話告知提款卡裡面的錢不
    見了，問其有無提領，嗣其偕同其妻至派出所備案，警察就
    帶其夫妻二人到全家便利商店看錄影帶，在錄影帶內看到被
    告，其就開始回想，案發當天晚上其酒醉，沒有印象被告是
    否有進到家裡來；其回想起將提款卡交給被告之後，案發當
    時那幾天還不敢講，是事情經過一、二個月後，其方始告知
    其妻云云。然證人丁○○於同日審理時亦證稱：其記得被告
    大約是在半夜二點多來家裡借錢，伊睡在客廳的沙發上，當
    天喝醉了；不知被告是如何來借錢的，也不知道被告是如何
    進到家裡的，應該是其沒有鎖門；被告什麼時候進來的並不
    知道，亦不知道當時是躺或坐在沙發上；不知道被告是如何
    離開的，也沒有印象被告是穿長褲或短褲等語。足徵證人丁○○於案發前一天晚上，因與友人一起喝酒至案發當天凌晨
    ，返家時已呈酒醉狀態，甚至對於其究係或坐或躺或趴在電
    腦桌或沙發上，均已不復記憶，且對於被告究竟有無進到家
    裡、如何進入、何時進入以及如何離開等節，證人丁○○亦
    全然不知，則其何以於事後獨憶起交付提款卡給被告乙節，
    而忘記所有其他細節呢？另稽諸證人丁○○上開證詞，所述
    關於被告借錢之時間及當時其所處之位置等節，與被告上開
    所辯亦不一致。從而證人丁○○是否確實有交付其妻乙○○
    之提款卡予被告並告知其密碼，顯非無疑。又互核證人乙○○於本院九十六年十月十七日審理時結證：發現錢被盜領，
    就與其夫丁○○去知本派出所後來去溫泉派出所報案，整個
    過程其夫均陪同在側，過程中其夫並沒有提到有將提款卡交
    給他人；報案之後，警察帶其夫妻二人去看監視錄影帶才知
    道是被告領走的，當時其夫也有一起去看監視錄影帶，其夫
    看到是被告提領時，嚇了一跳，並罵了一句髒話「幹」；案
    發當天其夫已喝醉，記得當天凌晨一時許其夫回來就趴在電
    腦桌那邊睡覺，其夫如果喝醉酒通常都叫不太起來：其夫應
    該也不知道被告是如何拿到提款卡的，迄至目前為止，其夫
    亦不曾告知提款卡是他交給被告的等語（見本院卷第六○至
    六四頁），足以證明證人丁○○非但從未對被害人乙○○表
    示其曾將提款卡交給被告，甚且在經由全家便利商店之監視
    錄影帶查知竟是其友人即被告所盜領時，更面露驚訝之表情
    ，並脫口而出咒罵一「幹」字，茍證人丁○○確實曾經交付
    提款卡予被告，衡情當不致於有此激動之情緒反應才是。準
    此，被告持有被害人乙○○之郵局提款卡，應非丁○○所交
    付等情，洵堪認定，證人丁○○上開所陳，不過事後迴護被
    告之詞，自不足採。
  (四)此外復有郵政存簿儲金簿影本一紙、臺東縣警察局臺東分局
    指認犯罪嫌疑人紀錄表二紙、刑案現場測繪圖一紙及刑案現
    場照片十四幀附卷可資為證。
  (五)綜上，本件事證已臻明確，被告上揭犯行堪以認定，應予依
    法論科。
二、核被告所為，係犯刑法第三百二十一條第一項第一款之夜間
    侵入住宅竊盜罪及刑法第三百三十九條之二第一項之非法由
    自動付款設備取財罪。被告前後三次提款行為，係於密接之
    時間、地點實施，且侵害同一法益，各行為之獨立性極為薄
    弱，依社會一般健全觀念，在時間差距上，難以強行分開，
    在刑法評價上，應視為數個舉動之接續實施，合為包括一行
    為予以評價，為接續犯。被告所犯上開二罪，犯意各別，行
    為不同，應分論併罰。爰審酌被告曾因違反麻醉藥品管理條
    例案件，經本院於八十五年二月二十六日以八十五年度易字
    第五七號判處有期徒刑六月確定，同年四月十七日易科罰金
    執行完畢（未構成累犯），此後即未有其他刑案紀錄之事實
    ，有臺灣高等法院被告前案紀錄表附卷可稽，足見其素行尚
    可，被告與被害人乙○○之夫丁○○為故交，惟不知珍惜彼
    此情誼，竟趁友人酩酊之際，侵入其住處竊取財物，且無視
    該四萬元為被害人一家當月僅有之生活費，竟將其提領殆盡
    ，事後未歸還所竊之提款卡，且迄未賠償被害人所受損害，
    猶一再飾詞狡辯，犯罪後態度不佳，及其所竊財物非鉅，手
    段尚稱平和，並參酌檢察官之求刑等一切情狀，量處如主文
    所示之刑。又被告所犯上開二罪，係在九十六年四月二十四
    日以前，均合於減刑之條件，應依中華民國九十六年罪犯減
    刑條例第二條第一項第三款、第七條、第九條規定，各減其
    刑期二分之一，並定其應執行之刑及諭知易科罰金之折算標
    準。
據上論斷，應依刑事訴訟法第二百九十九條第一項前段，刑法第
三百二十一條第一項第一款、第三百三十九條之二第一項、第四
十一條第一項前段、第二項、第五十一條第五款，中華民國九十
六年罪犯減刑條例第二條第一項第三款、第七條、第九條，刑法
施行法第一條之一，判決如主文。
本案經檢察官丙○到庭執行職務。
中　　華　　民　　國　　96　　年　　10　　月　　31　　日
                  刑事第二庭  審判長法  官李水源
                                    法  官盧亨龍
                                    法  官康文毅
以上正本證明與原本無異。
如不服本判決應於收受本判決後10日內向本院提出上訴書狀；上
訴書狀應敘述具體理由。未敘述上訴理由者，應於上訴期間屆滿
後20日內向本院補提理由書狀（均須按他造當事人之人數附繕本
）。「切勿逕送上級法院」。
告訴人或被害人對於本判決如有不服，請書具不服之理由狀，請
求檢察官上訴者，其上訴期間之計算係以檢察官收受判決正本之
日期為準。
                                書記官　洪月甚
中　　華　　民　　國　　96　　年　　10　　月　　31　　日
附錄本案論罪科刑法條全文：
中華民國刑法第321條
犯竊盜罪而有左列情形之一者，處6月以上、5年以下有期徒刑：
一  於夜間侵入住宅或有人居住之建築物、船艦或隱匿其內而犯
    之者。
二  毀越門扇、牆垣或其他安全設備而犯之者。
三  攜帶兇器而犯之者。
四  結夥三人以上而犯之者。
五  乘火災、水災或其他災害之際而犯之者。
六  在車站或埠頭而犯之者。
前項之未遂犯罰之。
中華民國刑法第339條之2
意圖為自己或第三人不法之所有，以不正方法由自動付款設備取
得他人之物者，處3年以下有期徒刑、拘役或1萬元以下罰金。
以前項方法得財產上不法之利益或使第三人得之者，亦同。
